Caique Degaspari Moura

Desenvolvedor Backend



caique.degaspare@gmail.com



(11) 97057-2568



São Paulo (SP) - Brasil

PERFIL

Atuo como Desenvolvedor desde 2021. Sou direto, claro e consigo me comunicar facilmente. Gosto de aplicar boas práticas de programação nos projetos que participo. Meu objetivo atualmente é trabalhar em projetos desafiadores em que eu possa contribuir positivamente com meus conhecimentos .

HARD-SKILLS

- NodeJS
- Typescript/Javascript
- NestJS
- ReactJS
- Git
- TDD
- DDD
- Clean Code
- Styled-components/Material-Design

- Api REST
- GraphQL
- Prisma/Typeorm
- Docker
- Testes (Jest)
- PostgreSQL
- MongoDB
- Angular+8
- Inglês avançado
- Frances intermediário

SOFT-SKILLS

- Boa Comunicação
- Trabalho em equipe
- Inteligência emocional
- Determinação
- Adaptabilidade
- Auto confiança
- Proatividade
- Autonomia
- Vontade de aprender

EXPERIÊNCIA PROFISSIONAL

Desenvolvedor Backend - NewSun Energy Group

Janeiro de 2024 - Atual

Atuo principalmente com NodeJS e TypeScript, utilizando o framework NestJS. Minhas responsabilidades incluem a análise e, ocasionalmente, a criação de requisitos em colaboração com o tech lead, modelagem de banco de dados, e o desenvolvimento de documentações para garantir uma compreensão clara das necessidades do produto. Também sou responsável pelo desenvolvimento da aplicação, que visa auxiliar os funcionários da empresa no acompanhamento completo do processo de aquisição de clientes, desde o primeiro contato até a assinatura do contrato e o pós-venda.

Para cobrir todas essas etapas, é essencial compreender o processo interno e integrar diversos serviços de terceiros, a fim de tornar o processo mais seguro e robusto. Utilizamos tecnologias auxiliares como PrismalO e banco de dados PostgreSQL, e aplicamos boas práticas como DDD, TDD e POO. Além disso, tenho atuações pontuais no Frontend com ReactJS.

Desenvolvedor Fullstack - Redfox Digital Solutions

Julho de 2021 - Junho 2024

Já trabalhei em diversos projetos que utilizaram tecnologias e abordagens diferentes em cada. Com esses projetos fui responsável pela melhoria de diversos processos para empresas de seguimentos variados. Em todas essas aplicações eu utilizei tecnologias como Typescrypt, Node, Nest, GraphQL, API Rest, React (diversas bibliotecas de estilização), Métodologias ágeis, etc.

EDUCAÇÃO

• ETEC Ferraz de Vasconcelos (2019-2021)

CURSOS EXTRACURRICULARES

- NodeJs, Typescript, TDD, DDD, Clean Architecture e SOLID: Criando aplicações utilizando boas práticas
- Ignite: Criando aplicações modernas para front-end/back-end utilizando NodeJS, ReactJS, NextJS Typescript
- **GoStack:** Criando uma aplicação com o intuito de tornar agendamentos para procedimentos estéticos mais simples. Ferramentas utilizadas: NodeJs, Docker, TDD, DDD, Postgres, Mongo, Envio de emails